臺灣士林地方法院刑事判決　　　　　　　　　　　　　九十一年度訴緝字第一九號
　　公　訴　人　臺灣士林地方法院檢察署檢察官
　　被　　　告　丙○○
右列被告因違反毒品危害防制條例案件，經檢察官提起公訴（八十八年度偵字第一０
二五二號），本院判決如左：
    主  文
丙○○連續轉讓第二級毒品，累犯，處有期徒刑捌月。
被訴幫助施用第二級毒品部分不受理。
    事  實
一、丙○○曾有多次犯罪前科，其中於民國（下同）八十五年九月五日因違反麻醉藥
    品管理條例案件，經臺灣臺北地方法院判處有期徒刑四月，如易科罰金以三百元
    折算一日，並於同年十月十一日判決確定，嗣於八十六年七月五日縮刑期滿執行
    完畢，猶不知悔改，明知安非他命為第二級毒品，不得轉讓，竟基於概括之犯意
    ，自八十八年四月間起至同年七月間止，在臺北市○○區○○街二段一九一巷十
    一號已成年之乙○○（五十五年九月二十九日生，不生毒品危害防制條例第九條
    加重問題）住處內，先後多次無償提供安非他命予乙○○（另由臺灣士林地方法
    院檢察署檢察官觀察勒戒後因無繼續施用毒品傾向為不起訴處分確定）施用，而
    連續轉讓第二級毒品四次。迨八十八年十月五日下午四時許，經警於臺北市大同
    區○○○路○段二００巷十五號二樓丙○○住處查獲，並扣得丙○○所有供施用
    毒品用之安非他命殘渣袋一個。
二、案經臺北市政府警察局報請臺灣士林地方法院檢察署檢察官偵查起訴。
    理  由
甲、有罪部分：
一、右揭事實，業據被告丙○○於本院審理中坦承不諱，核與證人乙○○於本院八十
    九年十二月二十一日審理時指證之情節相符，並有臺灣臺北地方法院檢察署八十
    八年度聲監字第六二０號通訊監察卷附卷可稽，而證人乙○○確實有施用安非他
    命之犯行，亦有法務部全國檢察官線上查詢刑案人犯在監所最新資料報表及臺灣
    士林地方法院檢察署八十八年度毒偵字第八一九號不起訴處分書各一份附卷可稽
    ，復有通訊監察錄音帶六捲扣案可資佐證，足證被告之自白確與事實相符，本件
    罪證明確，被告轉讓第二級毒品之犯行洵堪認定，應予依法論科。
二、核被告所為，係犯毒品危害防制條例第八條第二項轉讓第二級毒品罪。被告持有
    安非他命之低度行為，為轉讓之高度行為所吸收，不另論罪。其先後四次轉讓第
    二級毒品犯行，時間緊接，所犯構成要件相同，顯基於概括犯意反覆為之，應依
    連續犯之規定以一罪論，並加重其刑。又查被告前於八十五年九月五日曾因違反
    麻醉藥品管理條例案件，經臺灣臺北地方法院判處有期徒刑四月，如易科罰金以
    三百元折算一日，並於同年十月十一日判決確定，嗣於八十六年七月五日縮刑期
    滿執行完畢，此有臺灣高等法院被告全國刑案紀錄表存卷可按，其於刑之執行完
    畢後五年以內再犯本件有期徒刑以上之罪，為累犯，應依刑法第四十七條之規定
    遞加重其刑。爰審酌被告有多次犯罪前科，素行不良，犯罪之動機、目的、手段
    、轉讓毒品之次數、所生危害非淺，惟犯後已供認犯行態度尚稱良好等一切情狀
    ，量處如主文所示之刑，以資懲儆。至扣案之安非他命殘渣袋一個，查雖係被告
    所有，然為被告施用毒品所用之物，已經其供明在卷，既與轉讓毒品犯行無涉，
    自不宜併予宣告沒收，附此敘明。
乙、不受理部分：
一、公訴意旨另以：被告丙○○又另基於幫助他人施用第二級毒品之概括犯意，於八
    十八年四月間起至九月間止，分別受丁○○、甲○○之託，連續代渠等向柯紹俊
    （另案在臺灣嘉義地方法院審理中），以新臺幣（下同）一千元至三千元不等之
    代價，在臺北縣三重市等處購得第二級毒品安非他命後，並分別在臺北市○○○
    路、保安街口及忠孝東路三段一七八號等處，將上開購得之毒品交付供渠等施用
    六次及十次，而連續幫助丁○○、甲○○施用第二級毒品安非他命，因認被告丙
    ○○此部分另涉犯違反毒品危害防制條例第十條第二項之幫助施用第二級毒品罪
    嫌云云。
二、按案件有曾為不起訴處分，而違背第二百六十條之規定再行起訴者，應諭知不受
    理之判決，刑事訴訟法第三百零三條第四款定有明文。
三、查本件被告丙○○被訴施用第二級毒品安非他命犯行，業經臺灣士林地方法院檢
    察署檢察官以其經觀察勒戒後無繼續施用毒品傾向為由，於八十九年二月二十一
    日處分不起訴確定，有該署八十八年度毒偵字第八一九號檢察官不起訴處分書可
    憑。茲被告先後多次施用第二級毒品安非他命、幫助施用第二級毒品安非他命犯
    行，時間密接，犯罪構成要件相同，顯係基於概括犯意反覆為之，為連續犯，惟
    公訴人於八十九年八月十八日就同一案件，向本院重新起訴，又無刑事訴訟法第
    二百六十條各款情形，依照上開說明，被告幫助施用第二級毒品此部分犯行，自
    應為諭知不受理之判決。
據上論斷，應依刑事訴訟法第二百九十九條第一項前段、第三百零三條第四款，毒品
危害防制條例第八條第二項，刑法第十一條前段、第五十六條、第四十七條，判決如
主文。
本案經檢察官曾淑華到庭執行職務
中      華      民      國      九十一      年      六    月    十一    日
                                        臺灣士林地方法院刑事第三庭
                                            法  官  李  育  仁
右正本證明與原本無異。
如不服本判決，應於判決送達後十日內，向本院提出上訴狀。
                                            書記官  劉  提  幸
中      華      民      國      九十一      年      六    月    十七    日
附錄本案論罪科刑法條：
毒品危害防制條例第八條：
轉讓第一級毒品者，處一年以上七年以下有期徒刑，得併科新台幣一百萬元以下罰金
。
轉讓第二級毒品者，處六月以上五年以下有期徒刑，得併科新台幣七十萬元以下罰金
。
轉讓第三級毒品者，處三年以下有期徒刑，得併科新台幣三十萬元以下罰金。
前三項之未遂犯罰之。
